臺灣士林地方法院民事簡易判決
                                    110年度士簡字第773號
原      告  
即反訴被告  管家毅

訴訟代理人  郭登富律師
被      告  
即反訴原告  蕭暻騰（原名：蕭鈺宸）

訴訟代理人  陳鳳暘律師
上列當事人間請求損害賠償事件，原告提起刑事附帶民事訴訟，
經本院刑事庭移送前來（110年度審附民字第110號），本院於民
國110年9月28日言詞辯論終結，判決如下：
    主  文
被告應給付原告新臺幣伍萬零陸佰陸拾元，及自民國一百一十年
二月三日起至清償日止，按週年利率百分之五計算之利息。
原告其餘之訴駁回。
本訴訴訟費用新臺幣叁仟叁佰壹拾元，其中新臺幣伍佰伍拾陸元
由被告負擔，其餘由原告負擔。
本訴原告勝訴部分得假執行，但被告如以新臺幣伍萬零陸佰陸拾
元為原告預供擔保，得免為假執行。
原告其餘假執行之聲請駁回。
反訴被告應給付反訴原告新臺幣壹萬伍仟元，及自民國一百一十
年七月二十日起至清償日止，按週年利率百分之五計算之利息。
反訴原告其餘之訴駁回。
反訴訴訟費用新臺幣伍仟伍佰壹拾元，其中新臺幣壹佰陸拾伍元
由反訴被告負擔，其餘由反訴原告負擔。
反訴原告勝訴部分得假執行，但反訴被告如以新臺幣壹萬伍仟元
為反訴原告預供擔保，得免為假執行。
反訴原告其餘假執行之聲請駁回。
    事實及理由
壹、程序方面：
一、按被告於言詞辯論終結前，得在本訴繫屬之法院，對於原告
    及就訴訟標的必須合一確定之人提起反訴。反訴之標的，如
    專屬他法院管轄，或與本訴之標的及其防禦方法不相牽連者
    ，不得提起。反訴，非與本訴得行同種之訴訟程序者，不得
    提起。當事人意圖延滯訴訟而提起反訴者，法院得駁回之。
    民事訴訟法第259條、第260條分別定有明文。查被告於本件
    審理中，就原告主張同次互毆事件之基礎事實及所衍生之事
    實提起反訴，請求原告即反訴被告給付侵權行為損害賠償，
    符合前開提起反訴之要件，又無不得提起反訴之情況，且按
    反訴制度，旨在利用本訴之訴訟程序，以符訴訟經濟之原則
    ，在本訴與反訴均係應依訴訟標的之金額或價額定其適用之
    程序者，依現行民事訴訟法並無禁止二者合併辯論及裁判之
    明文，故於通常訴訟程序提起應依簡易程序之反訴，既可達
    訴訟經濟之目的，應予准許。
二、按因訴之變更、追加或提起反訴，致其訴之全部或一部，不
    屬第427條第1項及第2項之範圍者，除當事人合意繼續適用
    簡易程序外，法院應以裁定改用通常訴訟程序，並由原法官
    繼續審理，民事訴訟法第435條第1、2項定有明文；又按上
    訴第三審所得受利益之計算，在一般訴之合併既係合併計算
    ，則本訴與反訴一併提起上訴時，自應依同一原則合併計算
    。查本件原告聲請之金額為新臺幣（下同）30萬1,340元，
    嗣經反訴原告提出反訴，其聲明之金額為50萬1,570元，是
    本件本、反訴之訴訟標的價額相加已逾50萬元，惟兩造已當
    庭表示合意繼續適用簡易程序（見本院卷第213頁反面），
    是本件仍應適用簡易程序，併此說明。
貳、本訴部分之主張、答辯及聲明：
一、原告起訴主張：
  ㈠原告與被告係大學同學關係，於民國109年9月15日下午12時3
    0分許，兩造在私立中國文化大學（下稱文化大學）大義廣
    場（下稱大義廣場）吸菸區，因細故發生口角，被告竟基於
    傷害之犯意毆打原告，原告因而受有全身多處挫傷之傷害（
    下稱第1次傷害）；嗣後，被告復於同日下午某時許，在文
    化大學美食街赤鳥家餐廳旁，另基於傷害之犯意，由被告自
    右後方持保溫瓶毆打原告之右側太陽穴，致原告受有頭部瘀
    腫、挫傷及頭暈之傷害（下稱第2次傷害）。
  ㈡原告因被告之傷害行為，身體受有上述之傷害，為此原告支
    付醫療費用新臺幣（下同）1,340元；被告之行為嚴重侵害
    原告之身體及健康，爰請求精神慰撫金30萬元。
  ㈢聲明：1.被告應給付原告30萬1,340元，及自本件起訴狀繕本
    送達翌日起至清償日止，按年息5％計算之利息；2.原告願供
    擔保請准宣告假執行。
二、被告答辯略以：
  ㈠原告女友向被告借手機卻弄丟，被告要求其賠償，兩造因而
    心有不快；於109年9月15日12時30分許，兩造在大義廣場吸
    菸區就上述事項進行洽談，未料，原告卻當場辱罵被告，並
    動手毆打被告，還由原告朋友當場錄影，並上傳網路，藉此
    罷凌被告。
  ㈡於大義廣場吸煙區，被告因原告之挑釁而攻擊原告，但是被
    告對於原告之攻擊並沒有打到原告，之後，原告基於傷害之
    犯意，憑藉強壯的身體，將被告壓置在地上，並不斷攻擊被
    告，被告因而受有頭部鈍傷、頸部挫傷、雙手肘擦傷、雙膝
    部擦傷、左側耳耳鳴、左側耳鼓膜穿孔等傷害；針對原告之
    攻擊，被告只能反擊，雖有造成原告受有傷害，但被告是正
    當防衛；惟原告雙手手肘與手腕之擦傷，與膝蓋之擦傷，係
    原告為將被告壓制在地，因被告反抗掙扎所導致原告自己弄
    傷自己，此部分不可歸責於被告。
  ㈢被告於109年7月27日甫經歷扁條腺開刀，於本案發生之日身
    體非常虛弱，且被告罹患焦慮症，情緒穩定性欠佳，故被告
    雖然有持保溫瓶攻擊原告，但是於該時，被告以為自己在作
    夢，處於精神耗弱狀態，無法為自己的行為負責；又被告身
    體十分虛弱，被告持保溫瓶攻擊原告，並不會造成原告嚴重
    之傷害，此見原告於109年9月15日之診斷證明書僅記載瘀腫
    ，並無頭暈，即可知悉，然原告卻為求對自己有力之證據，
    竟然於109年9月20日再回診開立記載有頭暈之診斷證明。
  ㈣原告確實有傷害被告，自應賠償被告因此所受之損害，但原
    告竟以和解金過高，驟稱被告恐嚇，實屬原告對於損害賠償
    之誤解。
  ㈤聲明：1.請求駁回原告之訴；2.如受不利判決，被告願供擔
    保請准免予假執行。
參、反訴之主張、答辯及聲明：
一、反訴原告起訴主張：反訴被告基於傷害之故意，於109年9月
    15日下午12時30分許，在大義廣場吸菸區毆打反訴原告，反
    訴原告因而受有頭部鈍傷、頸部挫傷、雙手肘擦傷、雙膝部
    擦傷、左側耳耳鳴、左側耳鼓膜穿孔等傷害，反訴原告病因
    此就醫花費1,570元，反訴被告所為導致反訴原告左側耳耳
    鳴、左側耳鼓膜穿孔，因而長期難適應與痛苦需要復健；且
    反訴被告於109年9月23日與其高中同學共5人，前往文化大
    學欲圍堵反訴原告，核反訴被告欲圍堵反訴原告之舉措，係
    以加害反訴原告之生命、身體、自由、名譽、財產等恐嚇反
    訴原告，造成反訴原告心生畏懼，且反訴被告還將反訴原告
    被毆打之影片傳上網路，藉此罷凌反訴原告，反訴原告已經
    因傷復健莫大痛苦，現更因罷凌行為，產生焦慮恐懼，反訴
    原告身心極受煎熬，產生憂鬱症狀，爰依侵權行為之法律關
    係，請求反訴被告就傷害反訴原告身體，賠償慰撫金20萬元
    ，就罷凌反訴原告部分，賠償慰撫金30萬元等語，並聲明：
    反訴被告應給付反訴原告50萬1,570元，及自反訴狀繕本送
    達翌日起至清償日止，按年息5％計算之利息；2.反訴原告願
    供擔保請准宣告假執行。
二、反訴被告答辯略以：縱然就第1次傷害，反訴被告確實有傷
    害反訴原告1次，但兩造係互毆，反訴原告所請求之慰撫金
    過高，醫療費1,570元部分亦未提出證明，反訴被告主張以
    本訴之賠償請求權抵銷等語，並聲明：1.請求駁回反訴原告
    之訴；2.若受不利判決，反訴被告願供擔保請准宣告免予假
    執行。
肆、法院得心證的理由：
一、本訴部分：
  ㈠原告主張兩造為大學同學關係，於109年9月15日下午12時30
    分許，在大義廣場吸菸區發生肢體衝突，嗣後，被告復於同
    日下午某時許，在文化大學美食街赤鳥家餐廳旁，由被告自
    右後方持保溫瓶毆打原告之右側太陽穴等情，此為被告所不
    爭執，並經證人即原告前女友邱梓珺於警詢及偵查中證述明
    確（見臺灣士林地方檢察署109年度偵字第17806號卷【下稱
    偵卷】第30、69頁），堪信為真實。
  ㈡按因故意或過失，不法侵害他人之權利者，負損害賠償責任
    ，民法第184條第1項前段定有明文。前揭第1次傷害，業經
    路過群眾拍攝檔案，並經本院勘驗結果如下：
  1.檔名「dcard 同學側錄影片.mov」（下稱檔案1）部分：畫
    面顯示被告（白色上衣者）先行徒手朝原告（打赤膊者）上
    半身揮拳，揮拳時原告呈現上半身後仰的姿勢，後原告再徒
    手毆打被告頭部，並將被告推倒，再抓住被告上半身拉扯，
    被告欲起身又遭原告推倒。
  2.檔名「line_oa_chat_210831_165202.mp4」（下稱檔案2）
    部分：畫面顯示原告（打赤膊者）將被告（白色上衣者）推
    倒後，坐在被告身上，被告呈現仰躺，過程中原告用手抓住
    被告右肩或右手，並揮巴掌打被告的臉部2次。
  3.上開勘驗結果，有本院110年9月28日勘驗筆錄及翻拍照片在
    卷可查（見本院卷第224-225、228-304、324-358頁）。前
    述兩個影片檔案所錄製之衝突均為第1次傷害，其中檔案1影
    片最初兩造呈現站立狀態，隨後發生肢體衝突，後被告遭原
    告推倒，而檔案2影片最初原告已遭被告推倒，可見檔案1之
    錄製時間較檔案2為前，先予說明。
  ㈢查原告109年9月15日前往醫院急診驗傷，經診斷受有頭部右
    側太陽穴處3×3公分瘀腫、前頸部多處條狀擦傷，及四肢多
    處擦傷之傷勢，有臺北市立聯合醫院陽明院區（下稱聯合醫
    院）診斷證明書在卷可查（見偵卷第11頁），佐以原告於第
    1次傷害發生時，係被告先行攻擊原告，嗣被告遭原告壓制
    在地時，因雙方發生激烈之拉扯，則原告之四肢均可能因此
    發生傷勢，再衡以第2次傷害，係被告突然持保溫瓶朝原告
    右側太陽穴處打擊等節，業經證人邱梓珺證述明確（見偵卷
    第30、69頁），是前述右側太陽穴處瘀腫係第2次傷害所造
    成，而其餘傷勢則係第1次傷害所造成，應堪認定。
  ㈣再第1次傷害中，係被告先行出手攻擊原告上半身，原告則呈
    現上半身後仰的姿勢，業經本院勘驗如前，雖因拍攝角度，
    無法確認被告當時是否已擊中原告上半身（見本院卷第228-
    236頁勘驗翻拍照片），然可知兩造肢體衝突前，被告已先
    有傷害原告身體之故意，且兩造均為身高、體重、肢體正常
    之成年男子，被告既先行出手攻擊原告，主觀上當已預見隨
    後可能演變為兩造相互拉扯鬥毆，進而衍生四肢手腳之傷勢
    ，則本件隨後兩造拉扯因而造成原告受傷，實未脫逸被告原
    先故意侵害原告身體之範圍，應認原告於雙方拉扯所生之傷
    勢，亦屬被告之故意侵權行為所造成，且此結果與被告先行
    攻擊他人之行為亦具相當因果關係，被告辯稱原告傷勢係因
    被告反抗掙扎，導致原告自己弄傷自己，故不可歸責於被告
    云云，顯非可採。至於被告另辯稱所為構成正當防衛云云，
    惟按彼此互毆，必以一方初無傷人之行為，因排除對方不法
    之侵害，而加以還擊，始得以正當防衛論，而被告最初既已
    有傷害原告身體之意，亦無主張正當防衛之餘地，是被告上
    述辯解均非可信。
  ㈤第2次傷害部分，證人邱梓珺於警詢時業已證稱被告持以攻擊
    之保溫瓶為鋼製材質等語（見偵卷第30頁），參以太陽穴係
    人體極為脆弱要害之處，此乃眾所皆知之事實，則縱然以微
    弱力道持鋼製保溫瓶朝他人太陽穴揮打，實難想像有未成傷
    之可能，則被告辯稱其身體十分虛弱，並不會造成原告嚴重
    之傷害云云，顯非可採，是前述109年9月15日驗傷之頭部右
    側太陽穴處3×3公分瘀腫傷勢，確係被告持保溫瓶毆打原告
    所致，至於原告另主張受有頭暈、頭部挫傷之傷勢，並提出
    於109年9月20日驗傷之臺北市立萬芳醫院（下稱萬芳醫院）
    診斷證明書為據（見本院卷第13頁），雖該等傷勢非無可能
    係毆傷頭部之後遺症，然亦有可能係被告於平日生活中不慎
    另外撞擊物品造成，該次驗傷距離本件案發已達5日，又無
    其他證據證明確為被告所為造成，則109年9月20日驗傷之傷
    勢難以證明係被告造成，併此說明。
  ㈥按當事人主張有利於己之事實者，就其事實有舉證之責任，
    民事訴訟法第277條前段定有明文。被告既辯稱以為自己在
    作夢，處於精神耗弱狀態，無法為自己的行為負責云云，自
    應就此負舉證之責。被告雖提出患有焦慮症之診斷證明書為
    據（見本院卷第184-186、322頁），然患有焦慮症未必能與
    精神耗弱畫上等號，況且被告於偵查中自承：（問：為何會
    打甲○○？）對方用手指我的身體，我就出手，因為他後來有
    壓住我打，我不甘心才會在餐廳拿保溫瓶打甲○○等語（見偵
    卷第125頁），顯見被告係上午先行出手欲毆打被告，卻遭
    被告反行壓制毆傷，進行心生不滿，為求報復再於同日下午
    持保溫瓶攻擊原告，實乃具目的性之攻擊行為，於本院竟改
    稱係作夢、精神耗弱云云，難認可採。
  ㈦不法侵害他人之身體或健康者，對於被害人因此喪失或減少
    勞動能力或增加生活上之需要時，應負損害賠償責任；不法
    侵害他人之身體、健康、名譽、自由、信用、隱私、貞操，
    或不法侵害其他人格法益而情節重大者，被害人雖非財產上
    之損害，亦得請求賠償相當之金額；負損害賠償責任者，除
    法律另有規定或契約另有訂定外，應回復他方損害發生前之
    原狀；因回復原狀而應給付金錢者，自損害發生時起，加給
    利息；第1項情形，債權人得請求支付回復原狀所必要之費
    用，以代回復原狀；民法第193條第1項、第195條第1項前段
    、第213條分別定有明文。本件被告應對原告負損害賠償責
    任，已如前述，茲就原告所請求損害賠償之項目及金額分別
    審酌如下：
  1.醫療費部分：查原告於事發當日前往聯合醫院急診驗傷（結
    果詳前），並花費醫療費680元，有醫療費收據在卷可考（
    見本院110年度審附民字第110號卷第31頁），是原告就此部
    分之請求屬必要之醫療支出，應予准許。至於原告另於109
    年9月20日前往萬芳醫院驗傷部分，業經本院認定該傷勢難
    認與被告行為具因果關係，業如前述，則原告請求此部分之
    醫療費660元則為無理由，應予駁回。
  2.精神慰撫金部分：按慰藉金之賠償，須於人格權遭受侵害，
    使精神上受有痛苦為必要，其核給之標準固與財產上損害之
    計算不同，然非不可斟酌雙方身分資力與加害程度，及其他
    各種情形核定相當之數額，最高法院104年度台上字第136號
    判決意旨同此見解。本院審酌原告前述受傷情形，並考量第
    1次傷害係被告先行出手攻擊原告，而第2次傷害則係被告單
    方面攻擊原告，並考量兩造衝突之原因，及兩造於本院陳述
    之學經歷、經濟狀況等一切情狀，認原告請求被告賠償30萬
    元之精神慰撫金，尚屬過高，應認就第1次傷害及第2次傷害
    各核給精神慰撫金2萬元及3萬元，即核計5萬元，方屬公允
    。
  3.綜上所述，原告得請求被告損害賠償之金額，應為醫療費用
    660元及精神慰撫金5萬元，合計共為5萬660元，逾此部分之
    請求，則屬無據。
二、反訴部分：
  ㈠第1次傷害部分：
  1.查反訴被告於第1次傷害，係遭反訴原告先行出手攻擊後，
    再以徒手毆打反訴原告頭部、將反訴原告推倒、抓住反訴原
    告上半身拉扯、多次對反訴原告臉部揮巴掌等方式反擊，業
    經本院勘驗如前，該等行為自係故意侵害反訴原告身體，且
    觀諸其經過，顯係基於報復反訴原告前述攻擊行為，難認有
    何正當防衛可言，且反訴原告於109年9月15日至基隆長庚紀
    念醫院急診，經診斷受有頭部鈍傷、頸部挫傷、雙手肘擦傷
    、雙膝部擦傷等傷害，顯係反訴被告前述行為所致，反訴被
    告亦表示對於上述故意侵權行為不爭執，自應對反訴原告負
    賠償責任。
  2.至於反訴原告主張反訴被告上述行為，亦致反訴原告受有左
    側耳耳鳴、左側耳鼓膜穿孔等傷害，並提出石牌鄭身心醫學
    診所診斷證明書為證（見本院卷第188頁），然反訴原告係
    於109年11月2日始前往就診，距離案發已1個多月，是否與
    於109年9月15日遭反訴被告毆傷有關，且所載鼓膜穿孔之傷
    勢亦可能係掏耳或鞭炮、潛水所造成之氣壓傷，若未於事發
    當時即時就醫，實難以確認與本件侵權行有關，是反訴原告
    此部分之主張尚非可採。
  3.茲就原告所請求損害賠償之項目及金額分別審酌如下：
  ⑴反訴原告雖主張因此就醫而花費1,570元，然未提出任何醫療
    單據以實其說，應予駁回。
  ⑵本院審酌原告前述受傷情形，並考量第1次傷害係反訴原告先
    行出手攻擊原告所致，並考量兩造衝突之原因，及兩造於本
    院陳述之學經歷、經濟狀況等一切情狀，認原告請求被告賠
    償20萬元之精神慰撫金，尚屬過高，應認以1萬5,000元，方
    屬公允。
  ㈡反訴原告主張反訴被告於109年9月23日夥同他人圍堵反訴原
    告，並將反訴原告被毆打之影片傳上網以罷凌反訴原告部分
    ：
  1.反訴意旨主張反訴被告於109年9月23日夥同他人「圍堵」反
    訴原告，並稱該圍堵恐嚇反訴原告之行為。參以一般所謂之
    圍堵，係指以多人聚集作為人牆，或雖尚有離去之物理上空
    隙，然因遭他人以言語或行為恐嚇，而暫時無法離去之意，
    就此反訴原告自承：109年9月23日上午11時在文化大學大賢
    館，反訴被告帶了5個人來，當時我再上課，他們開門進來
    瞪我，我媽媽打電話給教官，教官護送我到教官室，我才會
    平安等語（見偵卷第61頁），是反訴意旨所稱「圍堵」，實
    僅係反訴被告於課堂期間與他人同時以眼「瞪」向反訴原告
    ，此等行為雖使反訴原告感到不快，然此行為尚難評價為惡
    害通知之恐嚇行為，況反訴原告仍可自由離去，反訴被告亦
    無可能在眾目睽睽之下以「瞪人」之方式限制反訴原告自由
    ，更難認有何侵害反訴原告其他人格權之可能，則反訴意旨
    指稱此部分有構成民事侵權行為云云，尚非可採。
  2.至於反訴意旨稱反訴被告將反訴原告被毆打影片傳上網部分
    ，然並未提出反訴被告曾張貼影片之證據，且所謂「霸凌」
    一詞並非精確用語，一般多為侵凌他人而言，然若以此主張
    構成侵權行為，仍須符合侵害身體、健康、名譽、自由、信
    用、隱私、貞操或其他人格法益之情形，而兩造於109年9月
    15日在文化大學內發生肢體衝突，實係反訴原告選擇於此公
    共場所先行出手攻擊，兩造進而在拉扯，縱嗣後過程中反訴
    原告處於劣勢，然亦非反訴原告單方面遭毆打、凌虐、羞辱
    ，倘將該等影片公諸於外，亦僅係將兩造確實曾經發生互毆
    之事實供他人知悉，難認有何侵害反訴原告之名譽或隱私權
    ，則反訴原告主張上述行為亦構成侵權行為云云，亦非可採
    。
  ㈢綜上所述，反訴原告得請求反訴被告損害賠償之金額，應為
    精神慰撫金1萬5,000元，逾此部分之請求，則屬無據。
  ㈣至於反訴被告另以本訴之損害賠償請求權主張與反訴部分互
    為抵銷云云，按因故意侵權行為而負擔之債，其債務人不得
    主張抵銷，民法第339條定有明文，查反訴被告所為上開傷
    害行為，係屬故意侵權行為，反訴被告就其因上開故意侵權
    行為而負擔之損害賠償之債，不得主張抵銷，是反訴被告所
    為前開抵銷之抗辯，即屬無據，不應准許，附此敘明。
三、按給付無確定期限者，債務人於債權人得請求給付時，經其
    催告而未為給付，自受催告時起，負遲延責任；其經債權人
    起訴而送達訴狀，或依督促程序送達支付命令，或為其他相
    類之行為者，與催告有同一之效力；遲延之債務，以支付金
    錢為標的者，債權人得請求依法定利率計算之遲延利息；應
    付利息之債務，其利率未經約定，亦無法律可據者，週年利
    率為5%，民法第229條第2項、第233條第1項前段、第203條
    分別定有明文。本件本、反訴之請求，均屬未定期限債務，
    則就本訴部分，原告併請求自起訴狀繕本送達被告翌日即11
    0年2月3日起至清償日止，按週年利率5％計算之利息，就反
    訴部分，反訴原告則併請求自反訴起訴狀繕本送達反訴被告
    翌日即110年7月20日起至清償日止，按週年利率5％計算之利
    息，均屬有據。
伍、綜上所述，本件本訴部分，原告依照侵權行為法律關係，請
    求被告給付5萬660元，及自110年2月3日起至清償日止，按
    年息百分之5計算之利息，為有理由，應予准許，逾前開部
    分之請求，為無理由，應予駁回。至於反訴部分，反訴原告
    亦依侵權行為法律關係，請求反訴被告給付1萬5,000元，及
    自110年7月20日起至清償日止，按年息百分之5計算之利息
    ，為有理由，應予准許，逾前開部分之請求，為無理由，應
    予駁回。
陸、本件本、反訴勝訴部分，均係就民事訴訟法第427條第1項訴
    訟適用簡易程序所為被告部分敗訴之判決，依同法第389條
    第1項第3款規定，應就本、反訴敗訴部分，依職權宣告假執
    行。原告及反訴原告所為宣告假執行之聲請，僅在促使法院
    為此職權之行使，本院自不受其拘束，仍應逕依職權宣告假
    執行，惟此部分聲請既已依職權宣告，無再命原告及反訴原
    告提供擔保之必要，此部分不另為准駁之諭知，並均依同法
    第392條第2項規定，依聲請宣告被告及反訴被告預供擔保後
    ，得免為假執行，至原告及反訴原告敗訴部分，其假執行之
    聲請即失所附麗，應併予駁回，附此敘明。
柒、本件事證已臻明確，兩造其餘攻擊防禦方法及所提證據，經
    本院審酌後，認於判決結果均不生影響，爰不一一予以論駁
    贅述。
捌、本件本訴部分係刑事附帶民事訴訟，而由本院刑事庭移送民
    事庭者，惟按「刑事訴訟諭知無罪、免訴或不受理之判決者
    ，應以判決駁回原告之訴。但經原告聲請時，應將附帶民事
    訴訟移送管轄法院之民事庭」、「第一項但書移送案件，應
    繳納訴訟費用」，刑事訴訟法第503條第1項、第3項定有明
    文。本件刑事傷害部分，係因兩造相互撤回告訴，而諭知公
    訴不受理在案，惟就附帶民事訴訟部分，原告請求移送管轄
    民事庭，依前揭規定，應繳納訴訟費用，依職權確定本訴訴
    訟費用額為3,310元（第一審裁判費），其中556元由被告負
    擔，餘由原告負擔；至於反訴訴訟費用部分，亦依職權確定
    本訴訴訟費用額為5,510元（第一審裁判費），其中165元由
    反訴被告負擔，餘由反訴原告負擔。
中　　華　　民　　國　 110　　年　　10　　月　　12　　日
                  士林簡易庭法  官  陳紹瑜
以上正本係照原本作成。
如不服本判決，應於判決送達後20日內，向本院提出上訴狀並應
記載上訴理由，如於本判決宣示後送達前提起上訴者，應於判決
送達後20日內補提上訴理由書（須附繕本）。
中　　華　　民　　國　 110　　年　　10　　月　　12　　日
                            書記官  吳雪華